臺灣高等法院臺中分院刑事判決　　　　　　　　　　九十三年度上訴字第四三九號
　　上　訴　人　臺灣南投地方法院檢察署檢察官
　　被　　　告　乙○○
右上訴人因被告違反毒品危害防制條例案件，不服臺灣南投地方法院九十三年度訴字
第三○號中華民國九十三年二月十八日第一審判決（起訴案號：臺灣南投地方法院檢
察署九十二年度毒偵字第七一七號）提起上訴，暨台灣南投地方法院檢察署檢察官移
    主      文
原判決撤銷。
乙○○連續施用第一級毒品，累犯，處有期徒刑壹年肆月；扣案之海洛因貳包（合計
淨重零點壹捌公克，包裝重零點陸肆公克）沒收銷燬之；又連續施用第二級毒品，累
犯，處有期徒刑捌月。主刑部分應執行有期徒刑壹年拾月。
    事      實
一、乙○○前因施用第一級毒品海洛因案件，經觀察、勒戒後，認無繼續施用毒品之
    傾向，由臺灣南投地方法院檢察署檢察官於民國八十八年五月六日，以八十八年
    度偵字第二二三四號為不起訴處分確定後，復因施用第一級毒品海洛因及第二級
    毒品安非他命案件，再經觀察、勒戒後，認有繼續施用毒品之傾向，先送強制戒
    治，並由檢察官提起公訴，嗣經法院於八十九年五月三十日判處應執行刑為有期
    徒刑一年三月確定。嗣又因施用第一級毒品案件，經法院於九十一年三月十二日
    判處字第六六號判處有期徒刑十月確定，並於九十二年二月十六日因縮短刑期執
    行完畢。詎乙○○猶不知悔改，復均基於概括犯意，自九十二年七月間某日起至
    九十三年三月二十五日止，在南投縣草屯鎮○○路三五一號住處，連續以針筒注
    射海洛因之方式，連續施用第一級毒品海洛因，另自九十二年七月間某日起至九
    十三年三月二十二日止，在草屯鎮不詳地址之友人住處，將甲基安非他命置於玻
    璃管內，點火燒烤後，吸食所產生霧氣之方式，連續施用第二級毒品安非他命多
    次。嗣於：(1)九十二年八月五日十八時許，在南投縣南投市○○里○○路○段一
    五三巷二七號友人江葉騰住處為警查獲，並扣得第一級毒品海洛因二包合計淨重
    ○．一八公克（包裝重○．六四公克）；(2)九十二年十一月二十五日十四時許，
    在南投縣草屯鎮○○路六○三號為警查獲；(3)九十三年三月二十五日七時二十分
    許，在彰化縣大村鄉○○村○○路十四號公墓萬善祠前為警查獲。
二、案經南投縣政府警察局南投分局報請臺灣南投地方法院檢察署檢察官偵查起訴暨
    移送併案審理。
　　理      由
一、右揭犯罪事實業經被告乙○○於本院審理時坦白承認，且被告先後為警查獲採尿
    送驗結果，確實分別呈有嗎啡、安非他命陽性反應，此分別有南投縣政府衛生局
    九十二年九月二日投衛局檢字第○九二○○一四九○一號尿液檢驗單、內政部警
    政署刑事警察局鑑驗通知書影本（見毒偵七一七號卷第三八、四三頁）、詮晰科
    技股份有限公司濫用藥物尿液檢驗報告一份（見毒偵二八五號卷）、彰化衛生局
    煙毒尿液檢驗成績書一份（見毒偵八五六號卷第五七頁）附卷可稽。另被告於九
    十二年八月五日為警查獲時扣得之白粉二包，經送請法務部調查局鑑定結果，確
    為第一級海洛因，此有該局九十二年九月十六日調科壹字第九七○○○二一○二
    號鑑定通知書一件附卷可稽（見毒偵字第七一七號卷第三九頁），足證被告上開
    自白與事實相符，而堪採信。又按毒品危害防制條例業於九十二年六月九日經修
    正公布，九十三條一月九日起施行，依修正後第二十條第一項、第三項規定，犯
    該法第十條施用毒品之罪者，除一犯及曾受一犯之觀察勒戒、或強制執行完畢釋
    放後，五年後再犯者外，均應受刑罰追訴。被告前因施用第一級毒品海洛因案件
    ，經觀察、勒戒後，認無繼續施用毒品之傾向，由臺灣南投地方法院檢察署檢察
    官於八十八年五月六日，以八十八年度偵字第二二三四號為不起訴處分確定後，
    復因施用第一級毒品海洛因及第二級毒品安非他命案件，再經觀察、勒戒後，認
    有繼續施用毒品之傾向，先送強制戒治，並由檢察官提起公訴，嗣經本院於同年
    五月三十日判處應執行刑為有期徒刑一年三月確定；嗣又因施用第一級毒品案件
    ，經法院於九十一年三月十二日判處有期徒刑十月確定，並於九十二年二月十六
    日因縮短刑期執行完畢，此有判決書、刑案資料查註紀錄表、臺灣高等法院被告
    全國前案紀錄表在卷可按，是被告本案所犯毒品危害防制條例第十條第一項、第
    二項之罪，依前揭說明仍應受刑事處罰，從而事證明確，被告犯行應堪認定。
二、核被告乙○○所為，係犯毒品危害防制條例第十條第一項、第二項之施用第一級
    、第二級毒品罪。又被告行為後，毒品危害防制條例固經修正施行詳如上述，然
    修正內容未涉及施用毒品罪刑罰之變更，且本案情形不論適用新、舊法，被告應
    受刑罰追訴之結論並無二致，爰無庸為新、舊法之比較，附此敘明。被告持有扣
    案第一級毒品之低度行為，已為施用之高度行為所吸收，不另論罪。被告先後多
    次施用第一、二級毒品之行為，時間緊接，所犯罪名相同，顯係出於概括之犯意
    為之，為連續犯，均應依刑法第五十六條之規定各論以一罪論，並分別加重其刑
    。公訴事實雖僅敘明被告於九十二年八月五日二十時許往前回溯九十六小時內某
    時之施用第一級、第二級毒品之犯行，惟被告前揭其餘施用第一級、第二級毒品
    之犯行與起訴之事實均有連續犯裁判上一罪之關係，且為檢察官移送併辦，本院
    自得併予審理，附此敘明。又被告所犯上開二罪之間，犯意各別，行為互殊，應
    予分論併罰。再被告有事實欄所載之前科及執行完畢紀錄，已有前述刑案資料查
    註紀錄表、台灣高等法院被告全國前案紀錄表附卷可按，其於刑之執行完畢後五
    年內，再犯本案，為累犯，依法應遞加重其刑。原審判決固非無見，惟：(1)原審
    事實欄漏未記載「被告基於概括犯意」；(2)原審未及審酌檢察官移送併辦之事實
    ，尚有未洽。檢察官據此指摘原審漏未審酌移送併辦之犯罪事實，為有理由，且
    原審判決另有前揭瑕疵，自應由本院撤銷改判。爰審酌被告前有多次施用毒品之
    前科，仍不知警惕，其犯罪之動機、目的、手段、及施用毒品之犯行為自戕行為
    、其犯罪後坦承犯行，態度尚佳等一切情狀，分別量處如主文所示之刑，並定其
    應執行之刑。扣案之海洛因二包（合計淨重零點一八公克，包裝重○．六四公克
    ），係屬違禁物，應依毒品危害防制條例第十八條第一項前段規定，宣告沒收銷
    燬之。
三、據上論斷，應依刑事訴訟法第三百六十九條第一項前段、第三百六十四條、第二
    百九十九條第一項前段、毒品危害防制條例第十條第一項、第二項、第十八條第
    一項前段，刑法第十一條前段、第五十六條、第四十七條、第三十八條第一項第
    二款、第五十一條第五款，判決如主文。
本案經檢察官甲○○到庭執行職務。
中      華      民      國　    九十三     年     五      月    二十　　日
                                臺灣高等法院臺中分院刑事第八庭
                                      審判長法  官  羅　得　村
                                      　　　法　官  黃  文  進
                                      　　　法　官陳  毓  秀
右正本證明與原本無異。
施用第一級毒品部分得上訴，餘不得上訴。
如不服本判決應於收受送達後十日內向本院提出上訴書狀，其未敘述上訴之理由者並
得於提起上訴後十日內向本院補提理由書（均須按他造當事人之人數附繕本）。
                                            書記官  蕭  玉  真
中      華      民      國　    九十三     年     五      月   二十一 　日
附錄本案論科法條：
毒品危害防制條例第十條：
施用第一級毒品者，處六月以上五年以下有期徒刑。
施用第二級毒品者，處三年以下有期徒刑。
                        　　　　　　　　　　　　　　　　　　　　　　　　Ｒ
